臺灣高等法院刑事判決
109年度上訴字第1649號
上  訴  人  
即  被  告  葉時偉





上列上訴人因違反毒品危害防制條例案件，不服臺灣桃園地方法
院108年度審訴字第2045號，中華民國109年3月20日第一審判決
（起訴案號：臺灣桃園地方檢察署108年度毒偵字第4760號），
提起上訴，本院判決如下：
    主  文
上訴駁回。
    事  實
一、葉時偉基於施用第一級毒品之犯意，於民國108年7月23日晚
    間某時，在真實姓名不詳之友人「阿志」住處，以將海洛因
    摻入香菸內吸食之方式，施用第一級毒品海洛因1次。嗣於1
    08年7月24日8時許，為警在桃園市楊梅區幼獅路2段392巷附
    近盤查查獲，因其為毒品列管人口，經其同意採集尿液送驗
    ，始悉上情。
二、案經桃園市政府警察局楊梅分局報告臺灣桃園地方檢察署檢
    察官偵查起訴。
    理  由
壹、程序部分：
　　按被告以外之人於審判外之陳述，雖不符刑事訴訟法第159
    條之1至第159條之4之規定，而經當事人於審判程序同意作
    為證據，法院審酌該言詞陳述或書面陳述作成時之情況，認
    為適當者，亦得為證據；當事人、代理人或辯護人於法院調
    查證據時，知有第159條第1項不得為證據之情形，而未於言
    詞辯論終結前聲明異議者，視為有前項之同意，同法第159
    條之5第1項、第2項有明文規定。查本判決下列認定事實所
    引用之卷證所有證據（供述、文書及物證等），均經依法踐
    行調查證據程序，檢察官、上訴人即被告葉時偉（下稱被告
    ）均未主張排除前開證據能力，且迄於本院言詞辯論終結前
    均未表示異議，本院審酌前開證據資料製作時之情況，尚無
    違法不當及證明力明顯過低之瑕疵，其書證部分亦無刑事訴
    訟法第159條之4之顯有不可信之情況與不得作為證據之情形
    ，且均與本案具關連性，認以之作為證據應屬適當，故揆諸
    上開規定，認上揭證據資料均有證據能力。
貳、實體部分：
一、本案認定犯罪事實所憑之證據及理由：
    上揭事實，業據被告於原審及本院審理均坦承不諱，且有尿
    液採證同意書、台灣檢驗科技股份有限公司檢體編號Z00000
    0000000號濫用藥物檢驗報告、桃園市政府警察局楊梅分局
    被採尿人尿液暨毒品真實姓名與編號對照表、應受尿液採驗
    人尿液檢體採集送驗紀錄各1份在卷可稽，足徵被告前揭任
    意性自白核與事實相符，應堪採信。雖被告另辯稱其係因喝
    醉誤食，不曉得香菸中摻有毒品云云，惟被告前有多次施用
    第一級毒品海洛因之紀錄，有本院被告前案紀錄表附卷可參
    ，是被告對於一般香菸與摻有毒品之香菸二者間之差異，應
    知之甚詳，倘被告確係誤抽他人所有並摻有海洛因之香菸，
    應可在第一時間察覺異狀，且因即時察覺異狀，其施用量應
    屬輕微，當不致使其所排放之尿液檢體，在相隔約12小時後
    ，仍檢出並超過「濫用藥物尿液檢驗作業準則」所規定之標
    準、濃度閾值高達33419ng/mL之嗎啡陽性反應，有台灣檢驗
    科技股份有限公司檢體編號Z000000000000號濫用藥物檢驗
    報告在卷可佐（見毒偵卷第23頁）；又第一級毒品海洛因係
    屬違禁物，價格不貲，取得不易，且近年查緝甚嚴，實難想
    像他人有何隨意於被告不知情之情形下，刻意將第一級毒品
    海洛因摻入香菸內無償轉讓使人施用之可能，是被告前揭所
    辯，核屬無稽，委無足採。綜上，本件事證已臻明確，被告
    犯行堪以認定，應依法論科。
二、論罪：
（一）查被告前於92年間因施用毒品案件，經原審法院以92年度
      毒聲字第3441號裁定送觀察、勒戒後，因認無繼續施用毒
      品之傾向，於92年12月4日釋放出所，並經臺灣桃園地方
      檢察署檢察官以92年度毒偵字第3471號為不起訴處分確定
      ；復於前揭觀察、勒戒釋放後5年內之94年間因施用毒品
      案件，經原審法院以94年度訴字第1508號判處有期徒刑6
      月確定等情，有本院被告前案紀錄表份在卷可參。是被告
      已於初犯施用毒品罪經觀察、勒戒執行完畢釋放後5年內
      再犯施用毒品罪，依毒品危害防制條例第23條第2項之規
      定及最高法院95年第7次、97年第5次刑事庭會議決議之意
      旨，本案自應依法追訴處罰。
（二）核被告所為，係犯毒品危害防制條例第10條第1項之施用
      第一級毒品罪。被告施用前持有毒品海洛因之低度行為，
      為其施用第一級毒品海洛因之高度行為所吸收，不另論罪
      。
（三）被告①於99年間因竊盜案件，經原審法院以99年度壢簡字
      第1360號判處有期徒刑4月確定；②於99年間因施用毒品案
      件，經原審法院以100年度審訴緝字第38號判處有期徒刑8
      月確定；③於99年間因施用毒品案件，經原審法院以99年
      度審訴字第2139號判處有期徒刑8月、4月，應執行有期徒
      刑10月確定；前揭①至③所示罪刑，嗣經原審法院以100年
      度聲字第3642號裁定定其應執行有期徒刑1年7月確定；④
      於99年間因竊盜案件，經原審法院以99年度壢簡字第2304
      號判處有期徒刑4月確定；⑤於100年間因施用毒品案件，
      經原審法院以100年度審訴字第1185號判處有期徒刑9月、
      5月，應執行有期徒刑1年確定；前揭④、⑤所示罪刑與前揭
      應執行有期徒刑1年7月接續執行，於102年5月28日縮短刑
      期假釋出監併附保護管束，嗣經撤銷假釋，尚餘殘刑6月
      又11日，甫於103年10月11日期滿執行完畢，有本院被告
      前案紀錄表份在卷可稽，其於受有期徒刑之執行完畢後，
      5年以內故意再犯本案有期徒刑以上之罪，為累犯，本院
      依司法院釋字第775號解釋文意旨，審酌被告前已有多次
      施用毒品犯行，業經法院論罪科刑，且前案犯行係實際入
      監，執行完畢後卻未能謹慎守法而再犯本案，顯見其有一
      再觸犯同類犯罪之特別惡性，以及對刑罰反應力較為薄弱
      之情狀，認適用累犯加重之規定並無罪刑不相當之情事，
      爰依刑法第47條第1項之規定，加重其刑。
三、上訴駁回：
　　原審審理結果，認被告所犯罪證明確，而適用毒品危害防制
    條例第10條第1項、刑法第47條第1項等規定，並審酌被告前
    已因施用毒品案件經觀察、勒戒及刑之執行，本應澈底戒除
    毒癮，詎其仍未能自新、戒斷毒癮，竟仍施用足以導致人體
    機能發生依賴性、成癮性及抗藥性等障礙之第一級毒品，戕
    害自身健康，漠視法令禁制，本不宜寬縱，惟念其犯後坦承
    犯行，非無悔意，兼衡其犯罪之動機、目的、智識程度、生
    活狀況等一切情狀，認被告施用第一級毒品，累犯（累犯於
    理由中論述），處有期徒刑9月，核無認定事實錯誤、量刑
    瑕疵或違背法令之情形，其結論尚無不合，且其目的在使被
    告深切反省其施用毒品之犯行，無視於毒品對於自身健康之
    戕害及國家對於杜絕毒品犯罪之禁令，而被告坦承犯行之犯
    後態度，原審業予以審酌而為適當之量刑，尚無再予減輕其
    刑之理由。茲原判決已詳予審酌刑法第57條各款及前開所列
    情狀，予以綜合考量，在法定刑度範圍內，詳予審酌科刑，
    核其認事用法尚無違誤，量刑亦屬妥當。被告上訴意旨請求
    從輕量刑云云，為無理由，應予駁回。
據上論斷，應依刑事訴訟法第368條，判決如主文。
本案經檢察官曾忠己到庭執行職務。
中　　華　　民　　國　　109 　年　　7 　　月　　9 　　日
                  刑事第十一庭審判長法　官　楊力進
                              　　  法　官　許文章
                              　    法　官　沈君玲
以上正本證明與原本無異。
如不服本判決，應於收受送達後20日內向本院提出上訴書狀，其
未敘述上訴之理由者並得於提起上訴後20日內向本院補提理由書
（均須按他造當事人之人數附繕本）「切勿逕送上級法院」。
                                    書記官　彭于瑛
中　　華　　民　　國　　109 　年　　7 　　月　　9 　　日
附錄：本案論罪科刑法條全文
毒品危害防制條例第10條
施用第一級毒品者，處6 月以上5 年以下有期徒刑。
施用第二級毒品者，處3 年以下有期徒刑。